臺灣屏東地方法院刑事判決　　　　　　　100年度易字第214號
公　訴　人　臺灣屏東地方法院檢察署檢察官
被　　　告　朱子麒
上列被告因竊盜案件，經檢察官提起公訴（100 年度偵字第1211
號），被告於本院準備程序中就被訴事實為有罪之陳述，經本院
合議庭裁定由受命法官獨任進行簡式審判程序，並判決如下：
    主  文
朱子麒犯夜間侵入住宅毀越安全設備竊盜罪，處有期徒刑玖月。
    事  實
一、朱子麒意圖為自己不法之所有，於民國98年6 月21日早上3
    時許，徒手推開桃園縣桃園市○○路298 號2 樓阮碧雲住宅
    遮蔽氣窗之壓克力板，爬越氣窗侵入屋內，竊取阮碧雲所有
    之新臺幣（下同）現金約20000 元、金戒指2 只、金項鍊2
    條、諾基亞牌行動電話2 具、索尼易利信牌行動電話1 具、
    ZIKOM 牌行動電話1 具（據阮碧雲稱共損失約8300 0元）。
    得手後將上開金飾、行動電話變賣，得款連同上揭竊得之現
    金均花用殆盡。嗣警方據報抵達現場蒐證並在屋內採得血跡
    ，經與朱子麒檔存唾液DNA 型別資料進行比對，發現二者相
    符，始悉上情。
二、案經桃園縣政府警察局桃園分局報告臺灣桃園地方法院檢察
    署，由該署呈請臺灣高等法院檢察署檢察長核轉臺灣高雄地
    方法院檢察署，再由該署呈請臺灣高等法院高雄分院檢察署
    檢察長核轉臺灣屏東地方法院檢察署檢察官偵查起訴，並經
    本院改依簡式程序審理。
    理  由
一、按簡式審判程序之證據調查，不受第159 條第1 項之限制，
    刑事訴訟法第273 條之2 定有明文，是依上開規定，於行簡
    式審判程序之案件，被告以外之人於審判外之陳述，除有其
    他不得作為證據之法定事由外，應認具有證據能力。查本件
    如下引用被告以外之人於審判外之陳述，因本案採行簡式審
    判程序，復無其他不得做為證據之法定事由，揆諸首揭說明
    ，應認均具有證據能力，合先敘明。
二、前揭犯罪事實，業據被告朱子麒於偵查及本院準備程序及審
    理時迭承不諱，核與證人即被害人阮碧雲證述之情相符，且
    警方於現場採得血跡，經與朱子麒檔存唾液DNA 型別資料進
    行比對，發現二者相符，有內政部警政署刑事警察局鑑定書
    1 份在卷可稽；此外，並有卷附現場及採證照片14張等件附
    卷可佐。綜上各情，足認被告上開自白確與事實相符，堪信
    為真實，其犯行事證明確，堪予認定，應依法論科。
三、查被告行為後，刑法第321 條第1 項業於100 年1 月26日修
    正公布，並於同年月28日生效施行，關於刑法變更後之新舊
    法律適用問題，應依刑法第2 條第1 項「行為後法律有變更
    者，適用行為時之法律。但行為後之法律有利於行為人者，
    適用最有利於行為人之法律」規定，依「原則從舊、例外從
    輕」以為決定。又刑法第321 條第1 項第1 款構成要件修正
    為「侵入住宅或有人居住之建築物、船艦或隱匿其內而犯之
    者。」，並不限於夜間始成罪，另第1 項第2 款之構成要件
    本身於此次雖未經修正，惟該2 款之法定刑由「6 月以上5
    年以下有期徒刑」，修正為「6 月以上5 年以下有期徒刑，
    得併科新臺幣10萬元以下罰金」。準此，被告上開犯行該當
    刑法第321 條第1 項第1 款、第2 款之侵入住宅、毀越安全
    設備竊盜罪，於上開規定修正前後仍屬一致，並無不同，但
    修正後則增加得併科罰金刑之規定，較諸修正前提高，此既
    涉及科刑規範之變更，仍有新舊法比較之必要，而經比較結
    果，修正後之規定並未有利於被告，依刑法第2 條第1 項前
    段規定，自應適用被告行為時即修正前刑法第321 條第1項
    第1 款、第2 款之規定論處，合先敘明。
四、按刑法第321 條第1 項第2 款所規定之「門扇」專指門戶而
    言，而所謂「其他安全設備」，指門扇、牆垣以外，與門扇
    、牆垣具有相類性質，依通常觀念足認防盜之一切設備而言
    。查被告於前揭時、地行竊時，係徒手破壞上開住處之氣窗
    後侵入該住宅行竊，業據被告供陳在卷，則依上開說明，該
    氣窗既具有防閑之效用，依社會通常之觀念，乃維護安全之
    防盜設備，自屬同條文規定之安全設備無疑。故核被告所為
    ，係犯修正前刑法第321 條第1 項第1 款、第2 款之夜間侵
    入住宅、毀越安全設備竊盜罪。爰審酌被告正值壯年，不思
    循正當途徑獲取財物，因貪圖小利而攜帶兇器行竊，對他人
    財產法益造成危害，惟於犯後終能坦承犯行，態度尚稱良好
    ，並考量被告犯罪所得財物價值非鉅之犯罪實害程度，暨其
    犯罪之動機、目的、智識程度及生活狀況等一切情狀，量處
    如主文所示之刑，以示懲儆。
據上論斷，應依刑事訴訟法第273 條之1 第1 項、第284 條之1
、第299 條第1 項前段，刑法第2 條第1 項前段、100 年1 月26
日修正公布前刑法第321 條第1 項第1 款、第2 款，判決如主文
。
中    華    民    國   100    年    4     月    8    日
                  刑事第三庭    法  官  蕭筠蓉
以上正本證明與原本無異。
如不服本判決應於收受判決後10日內向本院提出上訴書狀，並應
敘述具體理由；其未敘述上訴理由者，應於上訴期間屆滿後20日
內向本院補提理由書（均須按他造當事人之人數附繕本）「切勿
逕送上級法院」。
中    華    民    國   100    年    4     月    8    日
                                書記官  張語恬
中華民國刑法第321條
（加重竊盜罪）
犯竊盜罪而有下列情形之一者，處6 月以上、5 年以下有期徒刑
，得併科新臺幣10萬元以下罰金：
一、侵入住宅或有人居住之建築物、船艦或隱匿其內而犯之者。
二、毀越門扇、牆垣或其他安全設備而犯之者。
三、攜帶兇器而犯之者。
四、結夥三人以上而犯之者。
五、乘火災、水災或其他災害之際而犯之者。
六、在車站、埠頭、航空站或其他供水、陸、空公眾運輸之舟、
    車、航空機內而犯之者。
前項之未遂犯罰之。前項之未遂犯罰之。